【裁判字號】    90,交易,156
【裁判日期】    900822
【裁判案由】    過失致死等
【裁判全文】
臺灣臺中地方法院刑事判決                          九十年度交易字第一五六號
    公  訴  人  臺灣台中地方法院檢察署檢察官
    被      告  丙○○
右列被告因過失致死等案件，經檢察官提起公訴 (九十年度偵字第三二三三號)及移
送併案審理 (九十年度偵字第三八四五號）本院判決如左：
    主  文
丙○○服用酒類，不能安全駕駛動力交通工具而駕駛，處有期徒刑拾月；又因過失致
人於死，處有期徒刑壹年陸月；應執行有期徒刑貳年貳月。
    事  實
一、丙○○於民國（下同）八十九年四月十四日下午五時許，在台中縣梧棲鎮某處飲
    酒，已達不能安全駕駛動力交通工具程度，且其自用小客車駕駛執照於八十三年
    間因車禍業務過失致死（經本院於八十三年九月十二日判處有期徒刑五月，緩刑
    三年，緩刑期滿未經撤銷）而遭吊銷，尚未重新考領自用小客車駕駛執照，仍於
    八十九年四月十五日三時十五分許，無駕駛執照且酒後駕駛車牌號碼ＮＫ－○八
    二六號自用小客車搭載蔡春樹，沿台中縣梧棲鎮○○路，由西往東即往台中市方
    向行駛，途經該中棲路居仁里路橋時，本應注意當地行車速度限速五十公里，不
    得超速行駛；並應注意車前狀況，隨時採取必要之安全措施；且應注意飲酒後其
    吐氣所含酒精成份超過每公升零點二五毫克以上者，不得駕車。而依當時天候雨
    、路面濕潤、夜間有照明、無缺陷及無障礙物、視距仍屬良好等情形，並無不能
    注意之情事，詎其應注意能注意，竟疏未注意車前狀況，減速慢行，猶酒醉貿然
    以時速六十至七十公里速度超速駛上陸橋，適同向前方有周信成所駕駛車牌號碼
    ＩＲ－七九七號大貨車搭載丁○○、乙○○，因該大貨車爆胎，周信成將大貨車
    緊靠陸橋右側，與丁○○、乙○○下車至大貨車左側檢視，並至車底置物箱拿起
    三腳架欲放置車後，丙○○因酒後駕車及車速過快，一時閃避不及，其所駕駛上
    開自小客車車頭撞擊周信成、丁○○、乙○○，周信成因而受有顱內出血、胸部
    挫傷之傷害，乙○○受有右側前臂尺神經受損、右肱骨內踝部、左下肢脛骨骨折
    之傷害；丁○○之手、腳、臀部受傷。嗣周信成經送醫急救後仍於同日四時二十
    六分許不治死亡。丙○○於肇事後，在未經有偵查權之機關或公務員發覺為犯嫌
    前，向處理本件車禍之警員自首即陳明其為肇事者及肇事經過，並願接受裁判，
    且經警方施以酒精測試，其飲酒後吐氣所含酒精成份為每公升一點六三毫克。
二、案經周信成之妻郭素月及丁○○、乙○○訴請及台中縣警察局清水分局報請臺灣
    台中地方法院檢察署檢察官相驗後自動檢舉偵查起訴及移請併案審理。
    理      由
一、訊據被告丙○○對右揭犯罪事實坦承不諱，核與告訴人即被害人周信成之妻甲○○（即郭素月）、告訴人乙○○於偵審中、告訴人丁○○於警、偵訊中指訴情節
    相符，並有酒精濃度測定值、台中縣警察局道路交通事故調查報告表、行政院衛
    生署台南醫院診斷證明書各一紙、現場及車輛照片十二幀在卷可稽。而被害人周
    信成係因本件車禍死亡，亦經臺灣台中地方法院檢察署檢察官督同法醫師到場相
    驗屬實，製有相驗筆錄、驗斷書、相驗屍體證明書各一份及照片影本等件附卷足
    憑。又刑法第一百八十五條之三條文中所稱「不能安全駕駛動力交通工具」係屬
    抽象危險犯，是駕駛人於呼氣中酒精濃度達每公升零點五五毫克以上者，其肇事
    率為常人之十倍，參照世界各國標準即得認為不能安全駕駛。被告駕車前即已飲
    用酒類，於駕駛車輛肇事後經警測定其吐氣中所含酒精成分已達每公升一點六三
    毫克，其肇事當時當不止此數值，揆之前揭說明，其駕駛車輛之注意能力已因飲
    酒而較平日為低，並與他車發生碰撞，顯已不能安全駕駛動力交通工具，洵可認
    定。又按汽車駕駛人飲酒後其吐氣所含酒精成份超過每公升○零二五毫克以上者
    ，不得駕車；行車速度，依標誌之規定；汽車行駛時駕駛人應注意車前狀況，並
    隨時採取必要之安全措施，道路交通安全規則第一百十四條第二款、第九十三條
    本文、第九十四條第三項定有明文。被告駕車本應注意上述道路交通安全規定，
    且依當時天候雨、路面濕潤、夜間有照明、無缺陷及無障礙物、視距仍屬良好，
    有上開道路交通事故調查報告表在卷可稽，並無不能注意，竟疏未注意上開規定
    致肇車禍，其有過失甚明，況本件曾送請臺灣臺中縣區車輛行車事故鑑定委員會
    鑑定結果，亦同此認定，有該鑑定委員會八十九年八月十日中縣鑑字第八九○四
    一二號函附鑑定意見書附卷可參，益徵被告確有過失。且被告之過失行為與被害
    人周信成死亡、丁○○、乙○○受傷間顯有相當因果關係，其犯行洵堪認定。
二、核被告丙○○所為，係犯刑法第二百七十六條第一項之過失致死罪、第二百八十
 四條第一項前段之過失傷害罪及第一百八十五條之三之公共危險罪。又被告無駕
    駛執照駕車且酒醉駕車，因而致人死亡及受傷，所犯過失致死罪及過失傷害部分
    應依道路交通管理處罰條例第八十六條第一項加重其刑。被告以一過失行為同時
    致被害人周信成死亡、被害人丁○○及乙○○受傷，應依想像競合犯從一重過失
    致死罪處斷。又被告所犯上開過失致死及公共危險二罪間，犯意各別，行為互殊
    ，應分論併罰。又被告於肇事後，在未經有偵查權之機關或公務員發覺為犯嫌前
    ，向處理本件車禍之警員陳明其為肇事者及肇事經過，並願接受裁判，此有臺中
    縣警察局清水分局沙鹿分駐所相驗案件初步調查報告表在卷可憑，核與自首要件
    相符，依法減輕其刑。並依法先加後減之。爰審酌被告無照及酒醉駕車對於公共
    安全有重大危害，其過失程度，並致被害人周信成死亡，及被害人丁○○與乙○○分別受傷，被告肇事後未能與被害人達成和解，及其犯後態度等一切情狀，分
    別量處如主文所示之刑，並定其應執行刑。
據上論斷，應依刑事訴訟法第二百九十九條第一項前段，刑法第一百八十五條之三、
第二百七十六條第一項、第二百八十四條第一項前段、第五十五條、第六十二條前段
、第五十一條第五款，道路交通管理處罰條例第八十六條第一項，罰金罰鍰提高標準
條例第一條前段，判決如主文。
中      華      民      國      九十    年      八    月      二十二    日
                                      臺灣臺中地方法院交通法庭
                                          法  官    張  國  華
右正本證明與原本無異。
如不服本判決，應於判決送達後十日內，向本院提出上訴狀。
                                          書記官
中      華      民      國    九十      年       八     月     廿七     日
附錄論罪科刑法條：
刑法第一百八十五條之三：服用毒品、麻醉藥品、酒類或其他相類之物，不能安全駕
駛動力交通工具而駕駛者，處一年以下有期徒刑、拘役或三萬元以下罰金。
刑法第二百七十六條第一項：因過失致人於死者，處二年以下有期徒刑、拘役或二千
元以下罰金。
刑法第二百八十四條第一項：因過失傷害人者，處六月以下有期徒刑、拘役或五百元
以下罰金。


司法院資訊處製作；財團法人民間司法改革基金會備份。
